# 棚户区改造专项资金账务处理

提问人：通山 时间：2021-05-29 22:52:21
请教陈老师，A与市土储签订还建房定向销售合同，A为棚户区改造安置房建设的房地产开发公司，A收到的财政棚户区改造专项资金是否属于政府补助？

回答人：chenyiwei
虽然最终资金来源于财政棚户区改造专项资金，但该项资金的定性是针对直接接收该财政拨款的单位（如市土储）而言的。对本企业而言，属于为政府提供商品或服务而向政府收取的对价，应确认为营业收入，与该财政资金的最终来源无关。
参考：《中审众环研究 2020 》之“问题2-2-33（PPP项目公司收到政府专项债券和补贴资金的处理）
”。